# 职工补充医保险是否属于公司资产？

提问人：lzl1205 时间：2022-05-25 17:56:38
老师，您好！
公司为所有员工办理补充医疗，每年职工工资扣1%公司承担1%，资金交由健康保险公司进行委托管理，员工报销以以上员工扣款和公司承担为限，未报销资金归公司所有。
问题 1 ：员工出资和公司承担的未报销资金是否属于公司的一项资产？如果不由保险公司委托管理，此部分资金在公司账面如何体现？
问题 2 ：如果从一开始有企业自行统筹管理，每年计提的金额且未报销使用的余额实际上是为未来可能发生的报销支出的准备，是否不符合负债的定义和确认？那么该如何进行会计处理？

回答人：chenyiwei
1 、员工出资和公司承担的未报销资金属于公司的一项资产。其中，从员工工资中扣款的部分确认为一项负债。到员工申请报销时，按报销金额的50%确认为职工薪酬费用，另50%冲减上述负债。
2 、不论是否委托保险公司管理，会计处理的原则都是一致的。保险公司只是提供相关支持服务的代理人。